臺灣高等法院高雄分院刑事裁定　　　　 110年度毒抗字第27號

抗　告　人
即　被　告　鄭世喜

　　　　　　　　　　住高雄市○○區○○路000○0號（高雄○00　　　　　　　　　　　○○○○○○○燕巢辦公處）


上列抗告人因聲請觀察勒戒案件，不服臺灣高雄地方法院中華民
國109 年12月10日裁定（109 年度毒聲字第350 號），提起抗告
，本院裁定如下：
    主  文
抗告駁回。
    理  由                                               
一、抗告意旨略以：抗告人即被告鄭世喜（下稱被告）因施用毒
    品已三犯以上，不應再予適用觀察勒戒或強制戒治；且被告
    業已執行9 個月，早已戒絕毒品來源，確實無再以監禁方式
    治療之必要，原審仍令被告入勒戒處所施以觀察勒戒，尚有
    未當，爰提起抗告，請求撤銷原裁定云云。
二、原裁定意旨略以：本件（被告施用毒品案件）係於其之前施
    用毒品而受強制戒治執行完畢釋放3 年後所為，檢察官考量
    本案具體情節，認不宜為附命戒癮治療之緩起訴處分，而聲
    請再令入勒戒處所施以觀察勒戒，並無不合，依修正後毒品
    危害防制條例第20條第3 項規定，爰裁定再令入勒戒處所施
    以觀察勒戒等語。
三、經查：
  ㈠109 年7 月15日增訂施行之毒品危害防制條例第35條之1 第
    1 款及第2 款前段規定，施行前犯第10條之罪之案件，於修
    正施行後偵查中，由檢察官依修正後規定處理；審判中，由
    法院依修正後規定處理。是犯第10條之罪者，不論係修正前
    後，均應依新法規定處理。又按犯毒品危害防制條例第10條
    之罪者，檢察官應聲請法院裁定，令被告入勒戒處所觀察、
    勒戒，其期間不得逾2 月；依前項規定為觀察、勒戒或強制
    戒治執行完畢釋放後，3 年後再犯第10條之罪者，適用本條
    前2 項之規定，毒品危害防制條例第20條第1 項、第3 項分
    別定有明文。而上開所謂「3 年後再犯」，只要本次再犯（
    不論修正施行前、後）距最近1 次觀察、勒戒或強制戒治執
    行完畢釋放，已逾3 年者，即該當之，不因其間有無犯第10
    條之罪經起訴、判刑或執行而受影響（最高法院刑事大法庭
    109 年度台上大字第3826號裁定意旨參考）。
  ㈡被告於109 年3 月30日上午某時，在高雄市前鎮區勞工公園
    廁所內，以將海洛因摻水置入針筒內注射入體內之方式，施
    用海洛因1 次等事實，業據被告於偵查中坦承不諱，且其於
    109 年3 月31日中午12時53分許為警採尿送驗結果，呈可待
    因、嗎啡陽性反應之事實，有高雄市政府警察局前鎮分局偵
    辦毒品案件嫌疑人尿液採證代碼對照表（尿液代碼：I-0000
    00號）及正修科技大學超微量研究科技中心109 年4 月22日
    尿液檢驗報告（原始編號：I-000000號）在卷可佐，足認被
    告上開任意性自白與事實相符。本件事證明確，被告於前揭
    時間施用第一級毒品海洛因之事實，堪可認定。
  ㈢被告前因施用毒品案件，經送觀察、勒戒後，因認有繼續施
    用毒品傾向，經原審裁定令入戒治處所施以強制戒治，嗣先
    後經停止戒治、撤銷停止戒治，於92年5 月9 日執行完畢，
    嗣經臺灣高雄地方檢察署檢察官於92年5 月23日以92年度戒
    毒偵字第500 號為不起訴處分確定乙節，有臺灣高等法院被
    告前案紀錄表在卷可稽。本件施用第一級毒品之時間為109
    年3 月31日，距其前開強制戒治執行完畢之時間即92年5 月
    9 日，早已逾3 年，依前揭說明，縱被告其間因犯第10條之
    罪經起訴、判刑或執行，仍應依修正後毒品危害防制條例第
    20條第3 項規定，而有再予適用觀察、勒戒或強制戒治之機
    會。
四、原審認被告施用第一級毒品海洛因之事證明確，又認聲請人
    以被告現另案在監執行，難以對其實施緩起訴處分附命戒癮
    治療程序，不宜為附命戒癮治療之緩起訴處分等旨，尚非無
    據，因而依修正後毒品危害防制條例第20條第3 項、第1 項
    之規定，裁定令被告再入勒戒處所施以觀察、勒戒，其期間
    不得逾2 月，並無不合。被告仍執前詞，指摘原裁定不當，
    提起抗告，並無理由，應予駁回。
五、據上論結，應依刑事訴訟法第412 條，裁定如主文。 
中　　華　　民　　國　110 　　年　　1 　　月　　26　　日
                  刑事第九庭    審判長法  官  莊崑山
                                      法  官  李炫德
                                      法  官  陳明富
以上正本證明與原本無異。
不得再抗告。
中　　華　　民　　國　 110　　年　　1 　　月　　26　　日
                                      書記官  馬蕙梅